臺灣臺中地方法院民事裁定　93年度簡上字第137號
上　訴　人　劉耕銘
　　　　　　　　　　　　三號
訴訟代理人　劉喜　律師
被上訴人　　行政院農委員會林務局東勢林區管理處
法定代理人　甲○○
訴訟代理人　黃呈利　律師
當事人間債務人異議之訴事件，本院裁定如下：
    主    文
本件於上訴人與被上訴人間申租公有土地事件之行政爭訟程序終
結前，停止訴訟程序。
    理      由
一、按訴訟全部或一部之裁判，以他訴訟之法律關係是否成立為
    據者，法院得在他訴訟終結前，以裁定停止訴訟程序，民事
    訴訟法第一百八十二條第一項定有明文。另依同條第二項準
    用同法第一項之規定，於法律關係應由行政爭訟程序確定其
    是否成立者，準用之。又按民事或刑事訴訟之裁判，以行政
    處分是否無效或違法為據者，應依行政爭訟程序確定之。前
    項行政爭訟程序已經開始者，於其程序確定前，民事或刑事
    法院應停止其審判程序。行政訴訟法第十二條第一項、第二
    項定有明文。
二、經查本件上訴人主張：被上訴人持本院八十八年度訴字第一
    八七一號民事判決為執行名義，以上訴人無權占有系爭土地
    （坐落大安溪事業區第一三一林班內如附圖所示甲部分面積
    ○點五七七○公頃之土地），應返還予被上訴人為由，向本
    院聲請強制執行，並經本院實施強制執行程序在案。然系爭
    土地並非被上訴人管領之國有土地，乃因被上訴人將系爭土
    地誤為被上訴人所出租與訴外人吳進財造林之土地，再將不
    明確之地籍圖提供予內政部土地測量局鑑測，而認上訴人無
    權占有。縱系爭土地為被上訴人所管領之國有土地，依臺灣
    省國有林事業區內濫墾地清理計畫第八條、臺灣省政府農林
    廳林務局八十七年十二月八日八十七林政字第三四五五六號
    函之規定，上訴人於民國（下同）五十八年以前於系爭土地
    上種植果樹，上訴人既於前開判決被認定無權占有，自得於
    確定判決後就系爭土地與被上訴人訂立租約，將系爭土地交
    付上訴人保管使用，故上訴人就本項請求應認有強制執行法
    第十四條消滅及受妨礙之事由，上訴人遂提起債務人異議之
    訴。上訴人係於八十八年間向被上訴人提出訂立造林租約之
    請求，但未見被上訴人回應，上訴人乃向行政院農業委員會
    提起訴願，經行政院農業委員會於九十三年五月十一日以農
    訴字第○九三○一一二○三二號函為訴願不受理之處分，上
    訴人不服乃對被上訴人就系爭申租公有土地事件提起行政訴
    訟，雖經臺中高等行政法院於九十三年七月二十一日以九十
    三年度訴字第二六九號裁定駁回，然上訴人不服提起抗告，
    現由最高行政法院審理中，本院認上開申租公有土地事件判
    決確定前，有停止訴訟程序之必要。
三、爰依首開法條，裁定如主文。
    理    由
中　　華　　民　　國　　94　　年　　7 　　月　　8 　　日
                  民事第二庭    法  官　呂明坤
正本係照原本作成。
如不服本裁定應於送達後10日內向本院提出抗告狀，並繳納抗告
費新臺幣1000元。
中　　華　　民　　國　　94　　年　　7 　　月　　8 　　日
                                書記官　林金枝
